【裁判字號】    97,重訴,98
【裁判日期】    970411
【裁判案由】    侵權行為損害賠償
【裁判全文】
臺灣板橋地方法院民事裁定              97年度重訴字第98號
原      告  甲○○
訴訟代理人  乙○○
被      告  丙○○
            丁○○
            戊○○
上列當事人間請求侵權行為損害賠償事件，本院裁定如下：
    主  文
原告之訴及假執行之聲請均駁回。
訴訟費用由原告負擔。
    理  由
一、按訴訟標的於確定之終局判決中經裁判者，除法律別有規定
    外，當事人不得就該法律關係更行起訴。又按原告之訴其訴
    訟標的為確定判決效力所及者，法院應以裁定駁回之，民事
    訴訟法第400 條第1 項、第249 條第1項第7款定有明文。
二、查本件原告甲○○前曾於96年4 月9 日對本件被告提起訴訟
    （本院96年度重訴字第254 號），並主張：被告三人於94年
    11月11日晚間，在台北縣林口鄉○○村○○路29號前，共同
    徒手毆打原告頭部，造成原告頭部受傷並蛛網膜下腔出血之
    傷害，並因而引發左腳糖尿病足併骨髓炎經截肢手術，原告
    因而受有支出醫療費用及看護費504 天，共2,147,040 元之
    損害【以每日醫療費用2,160 元，每日看護費用2,100 元計
    算；（2,160+2,100） ×504=2,147,040 】，又原告原係經
    營養豬場維生，因傷住院無法管理豬隻，造成300 頭豬隻死
    亡，每頭以15,000元計，共受有450 萬元損害。另並造成原
    告養豬場、豬舍及污水處理設施毀損3,000 平方公尺，以每
    平方公尺造價9,000 元計，共計受有27,000,000元損害。以
    上損害合計為33,647,040元。因而依侵權行為之法律關係，
    聲明請求原告應給付33,647,040元及自起訴狀繕本送達之翌
    日起至清償日止按年息百分之5 計算之利息等語。而上開事
    件則經本院判決原告甲○○敗訴確定，業經本院調閱上開民
    事卷無誤，並有該事件之原告起訴狀影本及本院96年度重訴
    字第254 號判決書附卷可稽。
三、本件原告甲○○基於同一訴訟標的之法律關係，對被告等提
    起本件訴訟，就其中請求被告賠償診療費1,088,640 元部分
    （即2,160 元×504 天=1,088,640元），係屬重覆起訴，業
    經原告陳明在卷（見本院卷第39頁），且此部分之診療費用
    既已經前訴訟判決原告甲○○敗訴確定，則本件原告甲○○
    猶依同一侵權行之法律關係請求被告賠償，即與民事訴訟法
    第400 條第1 項規定相違背，於法不合。依首揭規定，其此
    部分之訴自應予駁回。【至原告甲○○與另一原告乙○○聲
    明請求被告賠償其他損害部分，本院另為判決，併此敘明。
    】。
四、依民事訴訟法第249 條第1 項第7 款、第95條、第78條，裁
    定如主文。
中    華    民    國    97    年    4     月    11    日
                  民事第一庭    法  官  黃信樺
以上正本係照原本作成
如對本裁定抗告須於裁定送達後10日內向本院提出抗告狀，並應
繳納抗告費新台幣1,000元整。
中    華    民    國    97    年    4     月    11    日
                                書記官  李佳靜


司法院資訊處製作；財團法人民間司法改革基金會備份。
